臺灣雲林地方法院刑事判決　　　　　　　　　　　　九十三年度簡上字第一一二號
　　上　訴　人
　　即　被　告　甲○○
右列上訴人因賭博案件，不服本院北港簡易庭九十三年度港簡字第一六四號中華民國
九十三年八月五日刑事簡易判決（聲請案號：臺灣雲林地方法院檢察署九十三年度偵
字第一九二四號），提起上訴，本院管轄之第二審合議庭判決如左：
    主      文
上訴駁回。
    事實及理由
一、本案經本院審理結果，認第一審判決認事、用法及量刑均無不當，應予維持，並
    引用第一審判決書記載之事實、證據及理由。
二、被告甲○○坦承犯罪，然以其家境困苦，現實度日如年，請求給予緩刑之宣告等
    語為由提起上訴，並於本院審理時辯稱：本案扣案之電話答錄機等物品均係其父
    親吳瑞雄所有，扣案之現金則為其母吳黃貞給伊要補貨用，並非伊所有云云。惟
    查：
  (一)本案扣押物均係被告甲○○所有，業據被告甲○○於警詢及偵查中坦白承認（見
    警卷第三頁、偵卷第十一頁、第十二頁），經核與共同被告王對君之供述相符（
    見偵卷第十四頁），足認扣押物均為被告甲○○所有供犯罪所用之物。被告甲○
    ○於本院審理時翻異前詞，辯稱扣案物非伊所有云云，顯無可採。
  (二)次按，科刑時應審酌一切情狀，此為刑法第五十七條所明定，該條文並明列十款
    應行注意之事項，以作為科刑輕重之標準，是法官於科刑之際，自應依據該條文
    所明定之事項，審酌一切情狀，為適當之考量，此亦屬法官裁量權限，如無違法
    或顯然欠缺妥當之處，自應予以尊重。本案被告甲○○正值青壯之年，肢體健全
    ，顯然並無不能為正當工作之情事，本院認為審酌被告不思以正途勞動賺取生活
    所需，竟經營六合彩賭博，供人簽賭財物，以從中獲取不法利益，助長社會僥倖
    心理，使人廢時失業，易趨於遊惰，影響正常之社會經濟活動，暨犯罪後態度及
    品行等一切情狀，認原審所處有期徒刑五月之刑度，且不予以宣告緩刑尚稱允適
    ，並無顯然欠缺妥當之處。而上訴人徒以無其他犯罪前科紀錄、家庭經濟不堪、
    已坦承犯行等為由，認原審量刑過重，請求給予緩刑云云，亦殊難認為有理由。
三、綜上，本件事證明確，被告賭博犯行，堪以認定。被告上訴意旨，否認扣押物為
    其所有及請求給予緩刑，經核均非有理由，應予駁回。
四、應依刑事訴訟法第四百五十五條之一第三項、第三百七十三條、第三百六十八條
    ，判決如主文。
本案經檢察官乙○○到庭執行職務。
中      華      民      國    九十三    年      十      月    二十六    日
                                      臺灣雲林地方法院刑事第二庭
                                        審判長法  官  林  輝  煌
                                              法  官  柯  志  民
              法  官  李  明  鴻
右正本證明與原本無異。
不得上訴。
                                              書記官  孫  秀  桃
中      華      民      國    九十三    年      十      月    二十六    日
附錄本案論罪科刑法條全文
中華民國刑法第二百六十六條
(普通賭博罪與沒收物)
在公共場所或公眾得出入之場所賭博財物者，處一千元以下罰金。但以供人暫時娛樂
之物為賭者，不在此限。
當場賭博之器具與在賭檯或兌換籌碼處之財物，不問屬於犯人與否，沒收之。
中華民國刑法第二百六十八條
(圖利供給賭場或聚眾賭博罪)
意圖營利，供給賭博場所或聚眾賭博者，處三年以下有期徒刑，得併科三千元以下罰
金。
